【裁判字號】    89,上易,1485
【裁判日期】    890920
【裁判案由】    違反公司法
【裁判全文】
臺灣高等法院臺南分院刑事判決         八十九年度上易字第一四八五號 Ｃ
      上  訴  人
      即  被  告  甲  ○  ○
右上訴人因違反公司法案件，不服臺灣台南地方法院八十九年度易字第一六二三號中
華民國八十九年七月十九日第一審判決（起訴案號：臺灣台南地方法院檢察署八十九
年度偵字第五一九一號），提起上訴，本院判決如左：
      主      文
上訴駁回。
      事      實
一、甲○○係設於台南市○○路一八四號一樓日新國際實業有限公司（以下稱日新公
    司）之負責人，曾因違反公司法經原審法院於民國（下同）八十九年一月二十一
    日判處拘役二十日、併科罰金新台幣伍萬元確定。惟仍不知悔改，明知該公司登
    記所營事業僅為「便利商店業、農產品零售業、畜產品零售業、水產品零售業、
    一般百貨業、國際貿易業、租賃業、玩具、娛樂用品批發業、菸酒批發業」等業
    務，竟自八十九年一月二十二日起，自同年二月十四日止，在該公司上址，擅自
    經營登記範圍以外之擺設娃娃機兩台供客人打玩之業務。嗣於同年二月十四日許
    ，在上址為台南市政府人員查獲。
二、案經經濟部函送台灣台南地方法院檢察署檢察官偵查起訴。
      理      由
一、訊據上訴人即被告甲○○雖坦承於右揭時、地擺設娃娃機兩台供客人打玩，惟矢
    口否認有何違反公司法之犯行，辯稱：日新公司之營業項目有「玩具及娛樂用品
    」該項，伊販賣娃娃機裡的娃娃，娃娃機不屬於電動玩具類，應該符合營業項目
    ；況且，娃娃機屬選物販賣電子遊戲機，非屬電子遊戲機云云。經查：
（一）被告自八十九年一月二十一日起至八十九年二月十四日止，在台南市○○路一
      八四號一樓營業，擺設娃娃機兩台之事實，業據被告自白不諱，復經證人林芝
      儀證述明確，並有台南市政府各機關公共安全聯合稽查違規商業活動現場紀錄
      表一紙在卷足憑。
（二）查娃娃機屬電動玩具類，與被告提出之「選物販賣電子遊戲機」並不相同，此
      據證人即台南市政府建設局商業課課員劉振樑證述綦詳，並有台灣省政府建設
      廳八十二年八月四日八二建三字第二九六八五八號函敘：「娃娃機屬正當娛樂
      性電玩。目前歸類為遊藝場業經營總類─電動玩具類，娃娃機之經營應向主管
      機關辦理許可，於辦理公司登記或營利事業登記時，營業項目應登記為娃娃機
      之經營」明確。
（三）日新公司之所營事業，並不包括「娃娃機之經營」，此有該公司之登記事項卡
      一紙在卷可按，該公司經登記範圍以外之業務堪可認定。被告所辯娃娃機不屬
      於電動玩具類，純屬卸責之詞，要不足採。本件事證明確，犯行堪予認定。
二、按公司不得經營登記範圍以外之業務，公司法第十五條第一項定有明文。被告為
    日新公司負責人，其經營登記範圍以外之業務，係犯公司法第十五條第三項、第
    一項之罪。原審適用上開法條及刑法第十一條前段、第四十一條、第四十二條，
    罰金罰鍰提高標準條例第二條，並審酌被告犯罪之動機、目的、手段、所得利益
    ，於前案判決確定後乃繼續擺設娃娃機，及犯罪後態度等一切情狀，量處拘役伍
    拾日，併科罰金新台幣陸萬元，並諭知拘役易科罰金、罰金易服勞役之折算標準
    ，以資懲儆。經核原審認事用法俱無不合，量刑亦稱妥適，被告上訴意旨，請求
    減輕處罰，指摘原判決不當，並無可取，為無理由，應予駁回。
據上論結，應依刑事訴訟法第三百六十八條，判決如主文。
本案經檢察官吳忠賢到庭執行職務。
中    華    民    國      八十九      年      九      月      二十      日
                                  臺灣高等法院臺南分院刑事第三庭
                                      審判長法官  黃    聰    明
                                            法官  黃    三    哲
                                            法官  林    勝    木
右正本證明與原本無異。
不得上訴。
                                      法院書記官  吳    秋    賢
中    華    民    國      八十九      年      九      月     二十一     日
附錄法條：
公司法第十五條第一項：公司不得經營登記範圍以外之業務。
              第三項：公司負責人違反前二項規定時，處一年以下有期徒刑，拘役
                      或科或併科伍萬元以下罰金，並賠償公司因此所受之損害。


司法院資訊處製作；財團法人民間司法改革基金會備份。
